臺灣板橋地方法院刑事判決　　　　　　　94年度訴字第1347號
公　訴　人　臺灣板橋地方法院檢察署檢察官
被　　　告　甲○○
上列被告因違反毒品危害防制條例案件，經檢察官提起公訴（94
年度核退毒偵字第1125號），經本院訊問被告為有罪陳述後，改
依簡式審判程序審理，並判決如下：
    主  文
甲○○施用第一級毒品，處有期徒刑捌月；又施用第二級毒品，
，處有期徒刑月。應執行有期徒刑拾月。
    事　實
一、甲○○前有竊盜、違反毒品危害防制條例等前科，於民國92
    年間因施用毒品案件，經本院以92年度毒聲字第1975號裁定
    令入戒治處所施以強制戒治後，再經本院以92年度毒聲字第
    3630號裁定停止戒治，所餘戒治期間付保護管束，於93年6
    月21日交付保護管束期滿，經台灣板橋地方法院檢察署檢察
    官於93年7 月28日以93年度戒毒偵字第263 號為不起訴處分
    確定。詎仍不知悛悔，明知海洛因、安非他命分別係毒品危
    害防制條例第2 條第1 、2 款所定之第一級及第二級毒品，
    依法均不得施用、持有，竟基於施用第一級毒品海洛因之犯
    意，於94年3 月13日晚間11時許，在其台北縣泰山鄉○○路
    ○段78號4 樓居所施用第一級毒品海洛因一次；另基於施用
    第二級毒品安非他命之犯意，於94年3 月14日上午10時30分
    前某時，在上址施用第二級毒品安非他命一次。嗣於同年月
    14日上午10時30分許，在台北縣泰山鄉○○路○ 段188 號泰
    山義學停車場處為警查獲，經警於同日晚間19時25分許採取
    尿液送驗結果，檢體呈安非他命及嗎啡均陽性反應，而悉上
    情。
二、案經台北縣政府警察局移送台灣板橋地方法院檢察署檢察官
    偵查起訴。
    理　由
一、訊據被告甲○○於偵訊及本院準備程序與審理中，對上揭事
    實均坦承不諱，此外，被告經警於94年3 月14日晚間19時25
    分許採尿送驗結果（檢體編號：33740 號），呈嗎啡及安非
    他命陽性反應，有台灣檢驗科技股份有限公司尿液檢驗報告
    （見94年度核退毒偵字第1025號卷第2 頁）及尿液代碼表各
    一件在卷可查（見94年度核退毒偵字第1648號卷第19頁）。
    由上所述，足見被告所為自白與事實相符，而得採為認定之
    依據。次查，被告於92年間因施用毒品案件，經本院以92年
    度毒聲字第1975號裁定令入戒治處所施以強制戒治後，再經
    本院以92年度毒聲字第3630號裁定停止戒治，所餘戒治期間
    付保護管束，於93年6 月21日交付保護管束期滿，經台灣板
    橋地方法院檢察署檢察官於93年7 月28日以93年度戒毒偵字
    第263 號為不起訴處分確定等情，有前揭不起訴處分書、台
    灣高等法院被告前案紀錄表各一件在卷可稽。本件事證明確
    ，被告犯行堪以認定。
二、按海洛因屬毒品危害防制條例第2 條第2 項第1 款所列之第
    一級毒品，而安非他命屬同條項第2 款所列之第二級毒品，
    是核被告甲○○所為，係犯毒品危害防制條例第10條第1項
    、第2 項之施用第一級毒品海洛因罪及第二級毒品安非他命
    罪。其施用前後非法持有第一級及第二級毒品之低度行為，
    均已為施用之高度行為所吸收，不另論罪。又被告所犯上開
    施用第一級毒品海洛因及施用第二級毒品安非他命等罪，犯
    意各別、行為互殊，應予分論併罰。
三、雖被告辯稱其自93年9 月30日起即基於概括犯意而為施用第
    一、二級毒品犯行，本案犯罪事實與本院94年度訴字第7號
    確定判決所認定之犯罪事實構成連續犯，為該判決既判力所
    及云云，然按最高法院85年度台非字第348 號判決見解所認
    ，「同一案件曾經法院為實體上之判決確定者，固應依刑事
    訴訟法第三百零二條第一款之規定，為免訴之判決。此項確
    定判決既判力之原則，不論實質上之一罪，或連續犯、牽連
    犯、想像競合犯等裁判上之一罪，其一部事實已經判決確定
    者，對於構成一罪之其他部分，均有其適用，此乃基於審判
    不可分之關係，在審理事實之法院，就全部犯罪事實，依同
    法第二百六十七條之規定，本應予以審判，故其判決確定之
    效力，應及於全部之犯罪事實，若在最後審理事實之法院宣
    判後，始行發生之事實，既非該法院所得審判，即為該案判
    決之既判力所不及。是既判力對於時間效力之範圍，係以最
    後審理事實法院之宣示判決日為判斷之標準，得上訴於第二
    審之第一審刑事判決，如於上訴第二審後，又依法撤回上訴
    ，其上訴撤回之日，雖為判決確定日，但其既判力之時點，
    基於上開原則，仍應以第一審宣示判決之日為其準據」以觀
    ，本院94年度訴字第7 號判決係於94年3 月10日宣示，被告
    雖曾就該案提起上訴，然嗣後隨即撤回上訴確定乙節，亦觀
    之台灣高等法院被告前案紀錄表所載即明，是本件被告於94
    年3 月13日起至同年月14日間之某時，分別施用第一級毒品
    及第二級毒品各一次等犯罪事實，係在本院94年度訴字第7
    號確定判決宣判後所發生者，並非該確定判決之既判力所及
    ，附此敘明。
四、本院審酌被告已有違反毒品危害防制條例前科之素行狀況，
    且前已有施用毒品紀錄，竟又為本件犯行，顯見其未知戒除
    毒癮，意志力薄弱，並考量施用毒品乃自戕行為，所生危害
    非鉅，暨被告坦承犯行，犯後態度良好等一切情狀，量處如
    主文所示之刑，並定應執行刑如主文所示。
五、末按「除被告所犯為死刑、無期徒刑、最輕本刑為三年以上
    有期徒刑之罪或高等法院管轄第一審案件者外，於前條第一
    項程序進行中，被告先就被訴事實為有罪之陳述時，審判長
    得告知被告簡式審判程序之旨，並聽取當事人、代理人、辯
    護人及輔佐人之意見後，裁定進行簡式審判程序」，刑事訴
    訟法第273 條之1 定有明文。查本件被告涉犯之毒品危害防
    制條例第10條第1 項、第2 項之施用毒品罪，法定本刑並非
    最輕本刑為3 年以上有期徒刑之罪，且被告於本院準備程序
    期日中已就被訴事實為有罪之陳述，經告知被告簡式審判程
    序之旨後，被告及公訴人對於本件改依簡式審判程序審理亦
    均表示無意見，是本院即依前揭刑事訴訟法規定，裁定本件
    進行簡式審判程序，附此敘明。
據上論斷，應依刑事訴訟法第273 條之1 第1 項、第299 條第1
項前段，修正後毒品危害防制條例第10條第1 項、第2 項，刑法
第11條前段、第51條第5 款，判決如主文。
本案經檢察官馬中琍到庭執行職務。
中　　華　　民　　國　　94　　年　　7 　　月　　29　　日
                  刑事第十七庭  法　官  汪怡君
上列正本證明與原本無異。
如不服本判決，應於送達後十日內向本院提出上訴狀。
                                書記官  李郁禎
中　　華　　民　　國　　94　　年　　7 　　月　　29　　日
附錄本案論罪科刑法條全文：
毒品危害防制條例第10條
施用第一級毒品者，處六月以上五年以下有期徒刑。
施用第二級毒品者，處三年以下有期徒刑。
